【裁判字號】    99,苗小,48
【裁判日期】    990126
【裁判案由】    侵權行為損害賠償
【裁判全文】
臺灣苗栗地方法院民事裁定              99年度苗小字第48號
原      告  乙○○
被      告  甲○○
上列當事人間請求損害賠償事件，原告提起附帶民事訴訟，經本
院刑事庭移送前來（98年度附民字第126 號），本院裁定如下：
    主  文
原告之訴駁回。
訴訟費用由原告負擔。
    理  由
一、按因犯罪而受損害之人，以對於刑事被告及依民法負賠償責
    任之人請求回復其損害者為限，始得於刑事訴訟程序附帶提
    起民事訴訟，刑事訴訟法第487 條第1 項定有明文；又此項
    限制，於該附帶民事訴訟經刑事法院依刑事訴訟法第504 條
    第1 項規定以裁定移送同院民事庭後，亦有其適用。且提起
    刑事附帶民事訴訟不備上開合法要件，核屬民事訴訟法第24
    9 條第1 項第6 款所謂之起訴不備其他要件，應以裁定駁回
    ，有最高法院分別著有97年度台上字第1809號判決、44年台
    抗字第4 號判例意旨可參。次按附帶民事訴訟，係因犯罪而
    受損害之人，為請求回復其損害，於刑事訴訟程序附帶提起
    之民事訴訟，故提起是項訴訟，須限於起訴之犯罪事實侵害
    個人私權，致生損害者，始得為之。本件上訴人因告訴被上
    訴人行使偽造私文書，對於更審後所花用之旅費，為請求標
    的，此項旅費，顯非因起訴之犯罪事實所發生之損害，自不
    得以附帶民事訴訟請求賠償，最高法院亦著有23年附字第24
    8 號判例，可資參照。
二、本件原告因被告涉犯詐欺案件，於刑事訴訟程序附帶提起民
    事訴訟，並以被告於和解時多次未到，致原告需耗費4 次審
    理庭開庭，而減少收入為由，請求判令被告應賠償原告，按
    日以新臺幣（下同）1,500 元計算，共計6,000 元（計算式
    ：1,500 元×4 日＝6,000 ）之工作損失，及自民國98年11
    月12日起至清償日止，按年息百分之5 計算之利息。嗣本院
    刑事庭於該案審結後，依刑事訴訟法第504 條第1 項前段規
    定，將該附帶民事訴訟以98年度附民字第126 號裁定移送本
    庭審理。
三、經查，本院刑事庭98年度易字第300 號刑事判決固認定：被
    告於97年1 月12日10時許，在苗栗縣竹南鎮○○里○○路與
    開元路口「鑫能資源回收場」附近，見原告在該處持有筆記
    型電腦等物，竟基於意圖為自己不法所有之犯意，向原告佯
    稱可檢測原告所持有上開物品是否堪用，使原告陷於錯誤而
    將該物品交予被告，故依刑法第339 條第1 項詐欺取財罪之
    規定，判處被告罰金1,100 元等情，有本院依職權調取上開
    案卷內容核閱無誤。然而，同前所述，原告對被告提起本件
    刑事附帶民事訴訟所主張之事實，係本院刑事庭98年度易字
    第300 號刑事案件審理時，傳訊原告到庭致其無法工作之損
    失，揆諸首揭說明，此部分損失並非前開98年度易字第300
    號刑事判決所認定之犯罪事實。從而，本件原告提起刑事附
    帶民事訴訟，於法自有未合，應予駁回。
四、據上論結，依民事訴訟法第249 條第1 項第6 款、第95 條
    、第78條，裁定如主文。
中    華    民    國    99    年    1     月    26    日
                  苗栗簡易庭法  官  游 欣 怡
以上正本係照原本作成。
如不服本裁定應於送達後10日內向本院提出抗告狀，並繳納抗告
費新臺幣1,000元。
                            書記官  張 宏 賓
中    華    民    國    99    年    1     月    26    日

司法院資訊處製作；財團法人民間司法改革基金會備份。
